【裁判字號】    95,訴,108
【裁判日期】    950331
【裁判案由】    偽造文書等
【裁判全文】
臺灣新竹地方法院刑事判決               95年度訴字第108號
    公  訴  人  臺灣新竹地方法院檢察署檢察官
    被      告  甲○○
上列被告因偽造文書等案件，經檢察官提起公訴（94年度偵字第
6294、6521號），本院依簡式審判程序判決如下：
    主  文
甲○○連續行使偽造私文書，足以生損害於他人，累犯，處有期
徒刑捌月，如附表所示之偽造簽名及指印，均沒收；又意圖為自
己不法之所有，而侵占離本人所持有之物，累犯，處罰金壹仟元
，如易服勞役，以佰元折算壹日。
    事  實
一、甲○○前於民國90年間，因違反毒品危害防制條例案件，經
    本院於92年1月20日以91年度訴字第328號判處應執行有期徒
    刑1年6月確定；又於92年間，因偽證案件，經本院於92年7
    月29日以92年度訴字第319號判處有期徒刑6月確定。上開2
    案件，經本院於92年11月18日以92年度聲字第827號裁定應
    執行有期徒刑1年10月確定，並於94年3月31日因縮短刑期假
    釋出監，迄至94年7月6日假釋期滿未經撤銷，視為執行完
    畢。
二、詎甲○○仍不知悛悔，復基於意圖為自己不法所有之概括竊
    盜犯意，連續為下列行為：
（一）甲○○於94年10月15日下午5時許，在新竹市○○路○段67
      8號之國泰醫院新竹分院急診室內，徒手竊取該院急診病
      人戊○○所有之皮包1個（內有新臺幣《下同》約7百元、
      戊○○之國民身分證、機車駕駛執照、車號JH6-516號重
      型機車行車執照、土地銀行金融卡各1張）。
（二）甲○○承前概括竊盜犯意，於94年10月26日下午5時許，
      在新竹市○○路○段332號前，徒手竊取丙○○放置在車號
      G9J-732號機車置物籃內之皮夾1個（內有約1千5百元、丙○○之國民身分證、汽車駕駛執照、機車駕駛執照、全民
      健康保險卡、玉山銀行信用卡（卡號：000000000000000
      號）、合作金庫銀行信用卡（卡號：0000000000000號）
      、華南銀行信用卡（卡號：000000000000號）、郵局金融
      卡（卡號：00000000000000）及車號G9J-732號重型機車
      行車執照各1張）。
（三）甲○○復承前概括竊盜犯意，於94年12月11日凌晨3時45
      分許，在新竹市○○路24號之夜間經營之養生館內，徒手
      竊取乙○○之MOTOROLA牌、型號V3銀色行動電話1具，得
      手後，將該門號0000000000號之SIM卡拆下，旋電請不知
      情之友人陳鴻名搭載，將行動電話持往位在新竹市○○路
      ○段225號之大昌當舖典當，得款3千元後，花用殆盡。
三、甲○○於竊得上開戊○○及丙○○之證件後，竟基於行使偽
    造私文書之概括犯意及意圖為自己不法所有之概括詐欺取財
    犯意，先後持竊得之戊○○國民身分證、駕駛執照及丙○○
    之國民身分證、全民健康保險卡，連續為下列行為：
（一）甲○○於94年10月31日下午2時許，前往新竹市○○路○段
      126號2樓振道有線電視公司附設之中鼎通訊行內，未經丙○○之授權同意，持竊得之丙○○證件正本，冒用丙○○
      之名義，在具有私文書性質之台灣大哥大第三代行動通信
      業務服務申請書（1式3聯）之申請人簽章欄上偽造「丙○○」簽名1式3枚、指印1枚；及在具有私文書性質之和信
      電訊股份有限公司（下稱和信公司）之行動電話服務申請
      書（1式3聯）之申請人簽章欄上偽造「丙○○」簽名1式3
      枚、指印1枚，用以表示申請租用臺灣大哥大之000000000
      0號及和信公司之0000000000號行動電話門號並同意申請
      書記載之計費方案等意思，嗣同時將上開2份申請書持向
      中鼎通訊行不知情職員己○○及楊雅帆行使，致上開承辦
      人員因而陷於錯誤，而交付上開2個行動電話門號之SIM卡
      各1張及因申請門號而得以優惠方案購得之MAXON牌MX-A30
      型、DBTEL牌J2型行動電話各1具，足以生損害於丙○○及
      台灣大哥大公司、和信公司對行動電話門號管理之正確性
      。而甲○○詐得上開行動電話、SIM卡後，旋於94年11 月
      4日，持DB TEL牌J2型行動電話1支，前往位於新竹市○○
      路315巷10號1樓之永和當舖典當，得款1千元後，花用殆
      盡，另MAXON牌MX-A30型行動電話則因故障而丟棄。
（二）甲○○復承前行使偽造私文書、詐欺取財之概括犯意，於
      94年11月5日，復前往上開中鼎通訊行內，未經戊○○之
      授權同意，持竊得之戊○○證件正本，冒用戊○○之名義
      ，在具有私文書性質之和信公司之行動電話服務申請書（
      1式3聯）之申請人簽章欄上偽造「戊○○」簽名1式3枚、
      指印1枚；及在具有私文書性質之遠傳行動電話／第三代
      行動電話服務申請書之申請人簽章欄上偽造「戊○○」簽
      名2式6枚、指印2枚，用以表示申請租用和信公司之00000
       000 00號及遠傳公司之0000000000號行動電話門號並同
      意申請書記載之計費方案等意思，嗣同時將上開2份申請
      書持向中鼎通訊行職員葉柏吟行使，致上開承辦人員因而
      陷於錯誤，而交付上開2個行動電話門號之SIM卡各1張及
      因申請門號而得以優惠方案購得PANTECH牌G900型行動電
      話2具，足以生損害於戊○○及和信公司、遠傳公司對行
      動電話門號管理之正確性。而甲○○詐得上開行動電話、
      SIM卡後，旋於94年11月月6日、17日，持往永和當舖及位
      在新竹市○○路188號之第一當舖典當，各得款1千元後，
      花用殆盡。
（三）甲○○復承前行使偽造私文書、詐欺取財之概括犯意，於
      94年11月7日，復前往上開中鼎通訊行內，未經丙○○之
      授權同意，持竊得之丙○○證件正本，冒用丙○○之名義
      ，在具有私文書性質之遠傳行動電話／第三代行動電話服
      務申請書之申請人簽章欄上偽造「丙○○」簽名2式6枚、
      指印2枚，用以表示申請租用和信公司之0000000000號行
      動電話門號並同意申請書記載之計費方案等意思，嗣將上
      開申請書持向中鼎通訊行不知情職員陳慧君行使，致上開
      承辦人員因而陷於錯誤，而交付上開該行動電話門號之SI
      M卡1張及因申請門號而得以優惠方案購得PANTECH牌G900
      型行動電話1具，足以生損害於丙○○及遠傳公司對行動
      電話門號管理之正確性。而甲○○詐得上開行動電話、SI
      M卡後，旋於94年11月17日，持往第一當舖典當，得款1千
      元後，花用殆盡。
四、甲○○另行起意，其於94年11月22日，在新竹市○○路15
    巷口，拾得丁○○所有之全民健康保險卡1張（按係丁○○
    於94年11月22日上午11時15分，在竹竹市○○路65號旁遭竊
    ），竟意圖為自己之不法所有，予以侵占而留供己用。
五、為警先後於94年11月25日晚間8時20分許，持搜索票在新
    竹市○○路55巷33號搜索查獲，並扣得戊○○之國民身分證
    、機車駕駛執照、JH6-516號行車執照、土地銀行金融卡各1
    張、女用黑色皮包1只；丙○○之國民身分證、汽車駕駛執
    照、機車駕駛執照、全民健康保險卡、玉山銀行信用卡（卡
    號：000000000000000號）、合作金庫信用卡（卡號；00000
    00000000號）、華南銀行信用卡（卡號：000000000000號）
    、郵局金融卡（卡號：00000000000000號）、車號G9J-732
    號重型機車行車執照各1張；丁○○之全民健康保險卡；和
    信電訊公司丙○○行動電話申請書、第一當舖6543號當票、
    永和當舖9266號、9283號當票各1張。於94年12月11日凌
    晨4時30分許，在新竹市○○路55巷33號，經甲○○同意執
    行搜索查獲，扣得門號0000000000號之SIM卡1張。
六、案經戊○○、丙○○、中鼎通訊行己○○及乙○○分別訴由
    新竹市警察局及新竹警察局第二分局移送及報請臺灣新竹地
    方法院檢察署檢察官。
    理    由
甲、程序部分
    本件被告所犯竊盜、行使偽造私文書、詐欺取財、侵占等罪
    ，係非死刑、無期徒刑、最輕本刑為3年以上有期徒刑之罪
    ，被告於本院準備程序進行中，就被訴事實為有罪之陳述，
    經本院合議庭認合於刑事訴訟法第273條之1第1項之規定，
    裁定進行簡式審判程序。
乙、實體部分
一、訊據被告甲○○對於事實二、三、四所載之犯罪事實，於本
    院準備程序、審理中坦承不諱，核與告訴人戊○○、丙○○
    、己○○、乙○○於警詢中指訴情節相符（見94偵6294：13
    、16、24至25頁，94偵6521：10至11頁），並經被害人丁○○於警詢中指述全民健康保險卡遭竊情節在卷可參（見94偵
    6294：21頁）及證人陳鴻名於警詢中證述搭載被告前往當鋪
    典當之情在卷可按（見94偵6521：13至14頁）。另有贓物認
    領保管單3紙、和信公司行動電話服務申請書（丙○○）2紙
    、台灣大哥大第三代行動通信業務服務申請書（丙○○）2
    紙、委託書1紙、新竹市警察局搜索扣押筆錄1份、照片8幀
    、第一當鋪當票6543（押當物：行動電話2具）1張、永和當
    鋪當票9283（押當物：行動電話1具）1張、永和當鋪當票92
    66（押當物：行動電話1具）1張、遠傳公司行動電話服務申
    請書（丙○○）1紙、和信公司行動電話服務申請書（戊○○）1紙、遠傳公司行動電話服務申請書（戊○○）1紙（見
    94偵6294：15、17、18、19至20、23、27、28至30、33至44
    頁）；及新竹市警察局第二分局搜索扣押筆錄1份、贓物認
    領保管單1紙、典當紀錄1紙、大昌當鋪陳新鑫名片1紙、照
    片3幀（見94偵6521：21至23、30至33頁）附卷可稽。是認
    被告上開自白內容應與事實相符，從而，本件事證已臻明確
    ，被告竊盜、行使偽造私文書、詐欺取財、侵占等犯行，均
    堪予認定，自應依法予以論罪科刑。
二、論罪科刑：
（一）被告為事實二（一）、（二）、（三）所載行為，均係犯
      ，係犯刑法第320條第1項之竊盜罪。
（二）被告為事實三（一）、（二）（三）所載行為，均係犯刑
      法第216條、第210條之行使偽造私文書罪、同法第339條
      第1項之詐欺取財。被告偽造「戊○○」、「丙○○」簽
      名、印文行為，為其偽造具有私文書性質之申請書之階段
      行為；又其偽造上開私文書之低度行為，為行使上開偽造
      私文書之高度行為所吸收，均不另論罪。
（三）被告為事實四所載行為，係犯刑法第337條之侵占離本人
      所持有之物罪。
（四）被告利用不知情之中鼎通訊行職員己○○、楊雅帆、葉柏
      吟、陳慧君持前開偽造之申請書向台灣大哥大公司、和信
      公司及遠傳公司行使，為間接正犯。
（五）被告先後為事實二所載之多次竊盜行為；事實三所載之多
      次行使偽造私文書、多次詐欺取財行為，各時間緊接、手
      法雷同，所犯之罪名及基本犯罪構成要件均相同，均顯係
      基於概括犯意反覆為之，皆為連續犯，應依刑法第56條之
      規定，各論以連續竊盜罪、連續行使偽造私文書罪、連續
      詐欺取財罪，並分別加重其刑。
（六）被告所犯之連續竊盜罪、連續行使偽造私文書罪與連續詐
      欺取財罪間，有方法目的之牽連關係，為牽連犯，應依刑
      法第55條之規定，從一重之連續行使偽造私文書罪處斷。
（七）被告所犯連續行使偽造私文書罪與與侵占罪，犯意各別，
      行為互殊，且犯罪構成要件不同，應予分論併罰。
（八）被告前於90年間，因違反毒品危害防制條例案件，經本院
      於92年1月20日以91年度訴字第328號判處應執行有期徒刑
      1年6月確定；又於92年間，因偽證案件，經本院於92年7
      月29日以92年度訴字第319號判處有期徒刑6月確定。上開
      2案件，經本院於92年11月18日以92年度聲字第827號裁定
      應執行有期徒刑1年10月確定，並於94年3 月31日因縮短
      刑期假釋出監，迄至94年7月6日假釋期滿未經撤銷，視為
      執行完畢等情，有臺灣高等法院被告前案紀錄表、臺灣新
      竹地方法院檢察署刑案資料查註紀錄表附卷可佐，被告前
      受有期徒刑之執行完畢後，其於5年以內再犯本件有期徒
      刑以上之2罪，皆為累犯，應依刑法第47條之規定，就連
      續行使偽造私文書罪部分，遞加重其刑，就侵占罪部分，
      加重其刑。
（九）爰審酌被告正值青年，當力圖向上，猶思不勞而獲，多次
      竊取告訴人戊○○、丙○○、乙○○所有財物，又偽造告
      訴人戊○○、丙○○之簽名、指印，冒名申請行動電話門
      號、以優惠方案購得行動電話，嗣典當行動電話換得現款
      並花用殆盡，且侵占被害人丁○○遭竊之全民健康保險卡
      ，致告訴人、被害人遭受財產上損害，併審酌其犯罪手段
      、方式，所生危害程度，暨其犯後坦承犯行堪稱態度良好
      等一切情狀，各量處如主文所示之刑，且就罰金部分，諭
      知易服勞役之折算標準，並定其應執行之刑。
三、如附表所示偽造之「戊○○」、「丙○○」簽名、指印，均
    依刑法第219條之規定，均併予宣告沒收。
四、據上論斷，應依刑事訴訟法第273條之1第1項、第299條第1
    項前段，刑法第56條、第216條、第210條、第219條、第320
    條第1項、第337條、第339條第1項、第55條、第47條、第42
    條第2項、第51條第10款，罰金罰鍰提高標準條例第1前段、
    第2條，判決如主文。
本案經檢察官許恭仁到庭執行職務。
中    華    民    國    95    年    3     月    31    日
                  刑事第一庭法    官  黃美文
以上正本證明與原本無異。
如不服本判決，應於判決送達後10日內向本院提出上訴狀 (應附
繕本 )，上訴於臺灣高等法院。
中    華    民    國    95    年    3     月    31    日
                            書 記 官  陳秀子
附錄本案論罪科刑所適用法條全文：
刑法第210條：
偽造、變造私文書，足以生損害於公眾或他人者，處 5 年以下有
期徒刑。
刑法第216條：
行使第210條至第215條之文書者，依偽造、變造文書或登載不實
事項或使登載不實事項之規定處斷。
刑法第320條第1項：
意圖為自己或第三人不法之所有，而竊取他人之動產者，為竊盜
罪，處 5 年以下有期徒刑、拘役或 500 元以下罰金。
刑法第337條：
意圖為自己或第三人不法之所有，而侵占遺失物、漂流物或其他
離本人所持有之物者，處500元以下罰金。
刑法第339條第1項：
意圖為自己或第三人不法之所有，以詐術使人將本人或第三人之
物交付者，處5年以下有期徒刑、拘役或科或併科1千元以下罰金
。
附表：
┌──┬───────────────────┐
│編號│應  沒  收  之  物                    │
├──┼───────────────────┤
│   1│在台灣大哥大第三代行動通信業務服務申請│
│    │書（1式3聯）之申請人簽章欄上偽造之「陳│
│    │靜慧」簽名1式3枚、指印1枚             │
├──┼───────────────────┤
│   2│在和信公司之行動電話服務申請書（1式3聯│
│    │）之申請人簽章欄上偽造之「丙○○」簽名│
│    │1式3枚、指印1枚                       │
├──┼───────────────────┤
│   3│在和信公司之行動電話服務申請書（1式3聯│
│    │）之申請人簽章欄上偽造之「戊○○」簽名│
│    │1式3枚、指印1枚                       │
├──┼───────────────────┤
│   4│在遠傳行動電話／第三代行動電話服務申請│
│    │書之申請人簽章欄上偽造之「戊○○」簽名│
│    │2式6枚、指印2枚                       │
├──┼───────────────────┤
│   5│在遠傳行動電話／第三代行動電話服務申請│
│    │書之申請人簽章欄上偽造之「丙○○」簽名│
│    │2式6枚、指印2枚                       │
└──┴───────────────────┘


司法院資訊處製作；財團法人民間司法改革基金會備份。
